【裁判字號】    97,易,2634
【裁判日期】    970808
【裁判案由】    毒品危害防制條例
【裁判全文】
臺灣臺中地方法院刑事判決              97年度易字第2634號
公  訴  人  臺灣臺中地方法院檢察署檢察官
被      告  乙○○
上列被告因違反毒品危害防制條例案件，經檢察官提起公訴（97
年度毒偵字第2562號），本院判決如下：
    主    文
乙○○施用第二級毒品，累犯，處有期徒刑壹年。
    犯罪事實
一、乙○○前有多項毒品前科，其於民國八十一年間因違反麻醉
    藥品管理條例案件，經本院於八十一年四月二十日判處有期
    徒刑五月確定，已易科罰金執行完畢。又於八十二年間因違
    反麻醉藥品管理條例案件，經本院於八十二年十一月二十七
    日判處有期徒刑五月確定（嗣減刑為有期徒刑二月又十五日
    ）；復於八十二年間因違反肅清煙毒條例案件，經本院於八
    十三年五月二十日判處有期徒刑三年二月確定（嗣減刑為有
    期徒刑一年七月）；繼於八十四年間因違反麻醉藥品管理條
    例案件，經臺灣高等法院臺中分院判處有期徒刑十月確定（
    嗣減刑為有期徒刑五月）；再於八十五年間因違反肅清煙毒
    條例案件，臺灣高等法院臺中分院於八十六年一月三十日判
    處有期徒刑三年三月確定（嗣減刑為有期徒刑一年七月又十
    五日）；又於八十五年間因違反麻醉藥品管理條例案件，經
    本院判處有期徒刑六月確定（嗣減刑為有期徒刑三月）；同
    年再因違反麻醉藥品管理條例、偽造文書等案件，經本院於
    八十六年四月二十七日判處有期徒刑六月、七月，二者定其
    應執行之刑為有期徒刑一年確定（嗣減刑為有期徒刑三月、
    三月又十五日）；同年又因違反槍砲彈藥刀械管制條例案件
    ，經本院判處有期徒刑九月，經臺灣高等法院臺中分院駁回
    上訴於八十六年七月三十一日確定（嗣減刑為有期徒刑四月
    又十五日）；復於九十四年間因施用第一、二級毒品案件，
    經本院於九十四年五月三十日判處有期徒刑一年、八月，定
    其執行之刑一年六月確定（嗣減刑為有期徒刑六月、四月）
    ，於九十六年十月十九日易科罰金執行完畢（上開案件均於
    九十六年減刑）。又曾因施用毒品犯行，經送觀察、勒戒後
    ，認無繼續施用毒品之傾向，於九十三年五月十一日執行完
    畢釋放，並由臺灣臺中地方法院檢察署檢察官以九十三年度
    毒偵緝字第九十三號為不起訴處分確定。詎復基於施用第二
    級毒品甲基安非他命之犯意，於九十七年四月二十九日下午
    四時三十七分許警詢時經採集尿液回溯九十六小時內之某時
    ，在不詳處所，施用第二級毒品甲基安非他命一次。嗣因臺
    中市○○區○○路三段二一巷二十號七樓之三處有製造、販
    賣毒品安非他命之嫌，經警搜索時查獲在場之乙○○，並對
    其採尿送驗結果，呈甲基安非他命陽性反應，始查悉上情。
二、案經臺中市警察局移送臺灣臺中地方法院檢察署檢察官偵查
    起訴。
    理    由
一、訊據被告乙○○矢口否認有何施用第二級毒品甲基安非他命
    之犯行，其於警詢時辯稱：其至查獲現場找友人即案外人劉
    永福商量工程案件，先後去過三次均是找劉永福商量生意之
    事，並不知在場之案外人李維新有在該址製造安非他命，其
    已戒掉毒品云云；另於偵查中辯稱：其到場找案外人劉永福
    是要談土方運送的問題，去找案外人劉永福時有見過案外人
    李維新，只是點頭之交，其有聞到味道，但不好意思問，久
    了就習慣，沒想到裡面是製毒的地方，其於九十六年十月出
    獄後就沒有再吸毒云云；繼於本院審理中辯稱：當時因為工
    作需要，其是做土方的，要去和司機談運送土方的事情，其
    到查獲現場去找案外人即朋友劉永福，該地點是案外人劉永
    福決定的，要談土方的事情，應該有吸到二手煙，因案外人
    劉永福有在施用，至於案外人李維新做什麼其不知道云云，
    復辯稱：因為工程趕工，在臺中縣霧峰鄉烏溪橋工地工寮，
    工人有在用毒品提神，但其沒有用，而工寮是密閉空間云云
    。經查：被告為警查獲當日所採之尿液，經送中山醫學大學
    附設醫院鑑驗結果，呈甲基安非他命呈陽性反應，此有尿液
    檢驗報告一紙在卷可稽。且按正常人如未吸用安非他命，其
    尿水應無安非他命陽性反應，倘有吸用者，約百分之七十於
    二十四小時內自尿中排出，約百分之九十於九十六小時內自
    尿中排出，因憑尿液中呈甲基安非他命陽性反應，推算吸食
    時間距採尿時間最長不逾四日（即九十六小時；參見行政院
    衛生署藥物食品檢驗局八十一年二月八日（八一）藥檢壹字
    第００一一五六號函），被告該次查獲採尿呈安非他命陽性
    反應，應可認被告於該次查獲後採尿送驗前九十六小時內確
    有施用第二級毒品甲基安非他命之事實。又被告另辯以因友
    人施用或工人施用毒品致其吸到二手煙云云，惟按吸食煙毒
    或麻醉藥品者之旁，同時吸入該吸食者燃燒之藥物所排出之
    氣體（即俗稱之二手煙），若非共處於空間狹小之密閉，並
    故意大量吸入氣體，不致於尿液中代謝出煙毒反應（參見法
    務部調查局八十二年十月一日（八二）陸（一）八二０九二
    七一二號函），被告採尿送驗結果確呈甲基安非他命陽性反
    應，已如前述，是以除被告與施用毒品者共處密閉狹小空間
    且故意大量吸入煙氣，當不致檢驗有此檢驗結果，是被告當
    無可能不慎吸入他人之「二手煙」造成驗尿呈甲基安非他命
    陽性反應，被告辯係吸到「二手煙」所致云云，尚無足採。
    又曾因施用毒品犯行，經送觀察、勒戒後，認無繼續施用毒
    品之傾向，於九十三年五月十一日執行完畢釋放，並由臺灣
    臺中地方法院檢察署檢察官以九十三年度毒偵緝字第九十三
    號為不起訴處分確定一節，有刑案資料查註紀錄表及臺灣高
    等法院被告前案紀錄表各一件在卷可稽。綜上，本案事證明
    確，被告施用第二級毒品之犯行堪予認定，應予依法論科。
二、核被告所為，係犯施用第二級毒品罪。被告持有第二級毒品
    甲基安非他命進而施用之，其持有之低度行為應為施用之高
    度行為所吸收，不另論罪。被告前於九十四年間因施用第一
    、二級毒品案件，經本院於九十四年五月三十日判處有期徒
    刑一年、八月，定其執行之刑一年六月確定，嗣減刑為有期
    徒刑六月、四月，於九十六年十月十九日易科罰金執行完畢
    一節，有刑案資料查註紀錄表及臺灣高等法院被告前案紀錄
    表各一件在卷可稽，其受有期徒刑執行完畢後，故意再犯本
    案有期徒刑以上之罪，為累犯，應依刑法第四十七條第一項
    論以累犯，並加重其刑。爰審酌施用毒品具自戕之性質，此
    等犯行雖非至惡，惟被告前已有多次違反麻醉藥品管理條例
    、肅清煙毒條例、毒品危害防制條例等施用毒品之素行，已
    如前述，且經觀察勒戒及法院判刑執行後，仍無視於毒品對
    於自身健康之戕害及國家對於杜絕毒品犯罪之禁令，復有本
    件施用毒品犯行，且事後詭稱二手煙所致，砌詞卸責，猶稱
    請求從輕量刑、易科罰金云云，但見其畏刑之心，而無悔罪
    之意之犯後態度等一切情狀，量處如主文所示之刑。
據上論斷，應依刑事訴訟法第第二百九十九條第一項前段，毒品
危害防制條例第十條第二項、刑法第十一條前段、第四十七條第
一項，判決如主文。
本案經檢察官甲○○到庭執行職務。
中    華    民    國    97    年    8     月    8     日
                  刑事第十四庭  法  官  陳  葳
上正本證明與原本無異。
如不服本判決，應於收受送達後10日內向本院提出上訴書狀（應
敘述具體理由並附繕本）。
上訴書狀如未敘述理由，應於上訴期間屆滿後20日內補提理由書
於本院。
                                書記官  張雅如
中    華    民    國    97    年    8     月    11    日
附錄法條：
毒品危害防制條例第十條第二項
施用第二級毒品者，處三年以下有期徒刑。


司法院資訊處製作；財團法人民間司法改革基金會備份。
